臺灣彰化地方法院刑事判決
111年度訴字第487號
公  訴  人  臺灣彰化地方檢察署檢察官
被      告  鄭森文



指定辯護人  蔡嘉容律師
上列被告因違反毒品危害防制條例案件，經檢察官提起公訴（11
0年度偵字第14844號），本院判決如下：
    主  文
鄭森文意圖販賣而持有第二級毒品，處有期徒刑貳年貳月。
扣案之第一級毒品海洛因柒包（原編號1至7，毒品驗餘淨重共貳
拾伍點肆參公克）、第二級毒品甲基安非他命柒包（原編號8至1
4，毒品驗餘淨重共壹佰貳拾肆點玖參公克），均沒收銷燬；扣
案之現金新臺幣拾捌萬參仟壹佰元、磅秤壹台、玻璃球捌支、分
裝袋壹批、葡萄糖肆包，均沒收。
    犯罪事實
一、鄭森文明知海洛因、甲基安非他命分別為毒品危害防制條例
    第2條第2項第1、2款所規定之第一、二級毒品，均不得非法
    持有、販賣，竟基於持有第一級毒品海洛因純質淨重10公克
    以上，以及意圖販賣而持有第二級毒品甲基安非他命之犯意
    ，於民國110年11月初某時，在彰化縣○○鄉○○○路○○道0號高
    速公路北斗交流道附近，以新臺幣（下同）5萬元之代價，
    向姓名年籍均不詳，綽號「阿宇」之成年男子，購入海洛因
    7包（純質淨重合計16.60公克），另以10萬元之代價，向「
    阿宇」購入甲基安非他命7包而持有之，並伺機販售甲基安
    非他命與不特定之對象。嗣鄭森文前因假釋撤銷，遲未報到
    執行殘刑遭通緝，而為警察掌握行蹤，於110年11月21日15
    時30分許，在彰化縣北斗鎮東新街與東青新村街口逮捕。警
    察對其所使用之交通工具執行附帶搜索前，尚未發覺其持有
    第一級毒品海洛因純質淨重10公克以上、意圖販賣而持有第
    二級毒品甲基安非他命之犯行時，鄭森文主動向警察坦承其
    所使用、停放一旁之車牌號碼000-0000號賓士廠牌自小客車
    內，有第一級毒品海洛因、第二級毒品甲基安非他命，並有
    意販賣第二級毒品甲基安非他命等情，警察搜索後果然查扣
    上述第一級毒品海洛因7包（驗前淨重共25.54公克，純質淨
    重合計16.60公克，驗餘淨重共25.43公克）、第二級毒品甲
    基安非他命7包（驗前淨重共125.03公克，純質淨重共96.27
    公克，驗餘淨重共124.93公克）、磅秤1台、玻璃球8支、分
    裝袋1批、葡萄糖4包、現金183,100元、及與本案無關之網
    路分享器2台、行動電話6支、筆記本2本等物品，而查獲上
    情。　　
二、案經彰化縣警察局北斗分局報告臺灣彰化地方檢察署檢察官
    偵查起訴。
    理  由
壹、證據能力之說明：本院據以認定犯罪事實之被告以外之人於
    審判外之陳述，除法律另有規定原則上有證據能力者外，檢
    察官、被告鄭森文、辯護人於準備程序時均同意有證據能力
    （本院卷第138頁），亦無人於言詞辯論終結前聲明異議，
    本院審酌各項證據作成時之狀況，認為並無不可信或不適當
    之情事，依刑事訴訟法第159條之5規定，皆有證據能力。其
    餘非供述證據，則不適用傳聞法則，且非公務員違法採證取
    得，並經本院踐行合法調查，自得作為證據。
貳、認定犯罪事實所憑之證據及理由：
一、上揭犯罪事實，業經被告於偵查及審判中均自白不諱，且有
    扣案之第一級毒品海洛因7包、第二級毒品甲基安非他命7包
    、磅秤1台、玻璃球8支、分裝袋1批、葡萄糖4包等物品可佐
    。
二、上述第一級毒品海洛因7包，原編號1至7，外觀呈米白色粉
    塊狀（編號1至3、5）、粉末狀（編號7）、淺灰色粉塊狀（
    編號4、6），經送檢驗，均含第一級毒品海洛因成分，驗前
    淨重共25.54公克，驗餘淨重共25.43公克，純度分別為68.8
    3%、20.92%、70.07%，推算純質淨重合計達16.60公克，此
    有法務部調查局濫用藥物實驗室111年3月24日調科壹字第11
    123005570號鑑定書在卷可憑（偵卷第100頁）。上述第二級
    毒品甲基安非他命7包，原編號8至14，外觀呈白色晶體，形
    態均相似，驗前淨重共125.03公克，以拉曼光譜分析法檢驗
    均呈第二級毒品甲基安非他命陽性反應，隨機抽取原編號8
    ，以氣相層析質譜分析法及核磁共振分析法檢驗（取0.10公
    克用罊），檢出第二級毒品甲基安非他命成分，純度約77%
    ，由此推估全7包檢體之驗前總純質淨重約96.27公克，此有
    內政部警政署刑事警察局111年3月16日刑鑑字第1110022633
    號鑑定書在卷可憑（偵卷第102頁），另可知甲基安非他命
    之驗餘淨重為124.93公克。
三、扣案之物品包含磅秤1台、分裝袋1批，是分裝毒品的必備工
    具，裨便出售。扣案之筆記本當中（有記錄之頁面影本附於
    本院卷第111-131頁），出現諸多「綽號人名+帶小數點的數
    字」之記錄，被告供稱這是「線上博奕點數」云云，和市面
    常見線上博奕遊戲之常情模式不符，難以採信，反而像是被
    告潛在的不明販售對象、毒品數量之暗號，只是和扣案之毒
    品欠缺明確的買賣關聯而已。被告扣案行動電話中，也發現
    通訊軟體，有「江基緯叫廖建祥（綽號螃蟹）將款項3,600
    元匯給鄭森文」之訊息，而江基緯、廖建祥兩人正為彰化縣
    警察局北斗分局偵查隊偵辦販賣毒品案件之對象，均羈押於
    法務部矯正署彰化看守所，而且不欲供出毒品上游，此有職
    務報告、通訊軟體對話紀錄翻拍照片可憑（偵卷第80-81頁
    背面），可證被告和販賣毒品另案被告，有金錢往來。參以
    被告扣案之甲基安非他命數量不算微少，顯見被告販賣之念
    頭相當明確，圖意鮮明，而非僅止於空想，只是沒有積極證
    據，證明已覓得明確之販賣對象、或是還沒有積極尋得買方
    而已。
四、綜上所述，被告自白持有第一級毒品純質淨重10公克以上、
    意圖販賣而持有第二級毒品等情，應與事實相符，而可採信
    ，其犯行事證明確，可以認定，應依法論科。
參、論罪科刑
一、按海洛因、甲基安非他命分別為毒品危害防制條例第2條第2
    項第1、2款所規定之第一、二級毒品，均不得非法持有、販
    賣，被告歷有施用、販賣海洛因、甲基安非他命之前案紀錄
    ，有臺灣高等法院被告前案紀錄表可憑，應知之甚詳。是核
    其所為，係犯毒品危害防制條例第5條第2項意圖販賣而持有
    第二級毒品罪、同條例第11條第3項持有第一級毒品純質淨
    重10公克以上罪。被告持有上述兩種毒品之時間起迄相同，
    為一行為觸犯數罪名之想像競合犯，應依刑法第55條規定，
    從一重之意圖販賣而持有第二級毒品罪處斷。
二、刑之減輕事由：
  ㈠被告偵查及審判中均自白意圖販賣而持有第二級毒品之犯行
    ，應依毒品危害防制條例第17條第2項規定，減輕其刑。
  ㈡被告前因假釋撤銷，遲未報到執行殘刑遭通緝，而為警察掌
    握行蹤，於110年11月21日15時30分許，在彰化縣北斗鎮東
    新街與東青新村街口逮捕；警察對其所使用之交通工具執行
    附帶搜索前，尚未發覺其上開持有第一級毒品海洛因純質淨
    重10公克以上、意圖販賣而持有第二級毒品甲基安非他命之
    犯行時，被告主動向警察坦承其所使用、停放一旁之車牌號
    碼000-0000號賓士廠牌自小客車內，有上開第一級毒品海洛
    因7包、第二級毒品甲基安非他命7包等物品，且有意販賣第
    二級毒品甲基安非他命等情，經證人即參與緝捕之警察陳益
    裕、鄭淵澤於審理時證述明確（本院卷第259-267頁），互
    核相符，並有搜索扣押筆錄、照片附卷存參（偵卷第36-51
    頁），而且被告嗣後未有不接受裁判之情況，核與自首要件
    相符，爰依刑法第62條前段規定，酌予遞減輕其刑。
  ㈢按刑法第59條規定之酌量減輕其刑，必須犯罪另有特殊之原
    因與環境，在客觀上足以引起一般同情，認為即使予以宣告
    法定最低度刑，猶嫌過重者，始有其適用。此所謂法定最低
    度刑，固包括法定最低本刑；惟遇有其他法定減輕之事由者
    ，則應係指適用其他法定減輕事由減輕其刑後之最低度刑而
    言。倘被告別有法定減輕事由者，應先適用法定減輕事由減
    輕其刑後，猶認其犯罪之情狀顯可憫恕，即使科以該減輕後
    之最低度刑仍嫌過重者，始得適用刑法第59條規定酌量減輕
    其刑（最高法院100年度台上字第744號判決意旨可參）。查
    毒品戕害國民健康甚鉅，本應予相當非難，歷來毒品危害防
    制條例修正向有重刑化趨勢，顯見立法意志自不樂見量刑濫
    輕，本院應當尊重。被告在本案持有之第一、二級毒品數量
    頗多，情節不算輕微，而且其最終論以意圖販賣而持有第二
    級毒品罪，既經毒品危害防制條例第17條第2項、刑法第62
    條前段規定，享兩次減刑如前，處斷刑下限為有期徒刑1年3
    月，很難說即使科以減刑後的最低刑度，仍有情輕法重之憾
    。辯護意旨請求再依刑法第59條規定遞酌減其刑（本院卷第
    149頁），礙難憑採。
三、爰以行為人之責任為基礎，審酌：
  ㈠被告於審理時陳稱其國中畢業，入監前曾從事送貨、在芭樂
    場工作，父親已過世，母親健康狀況不佳，需定期洗腎，同
    住家人尚有弟弟，姊姊已結婚等情甚明，且有被告個人戶籍
    資料查詢結果、其母梁阿票之診斷書及身心障礙證明在卷可
    查（本院卷第287-293頁），亦與被告保護管束期間，觀護
    人長期追蹤、約談之紀錄相符（詳後述臺灣彰化地方檢察署
    109年度毒執護字第196號觀護卷宗），可認屬實。足見被告
    是具備基礎智識程度之成年人，且有能力循正途賺取所需。
  ㈡被告於審理另陳稱其開設芭樂場，月收入6、7萬云云，則與
    後述觀護人記述不符，而且應以觀護紀錄較為可信（理由詳
    後述），實則被告是受僱於「盛吉農產行」，擔任作業員，
    負責收集、分裝芭樂，每月收入約15,000元至20,000元不等
    ，視產季豐欠而定。被告受限於自身條件，僅能從事勞力工
    作，經濟狀況不佳。被告於觀護訪查中表示，以前覺得販賣
    毒品賺錢很快，才會開始販賣、轉讓，先前賺很多錢，但花
    在酒店、購買槍枝，都沒存下來（觀護卷第52頁正、背面）
    。被告假釋期間、也就是本件犯案期間，生活水準可說面臨
    遽變。
  ㈢被告自88年起，長年以來，歷有違反槍砲彈藥刀械管制條例
    、施用第一、二級毒品、傷害、妨害自由、恐嚇取財、販賣
    第一、二級毒品、轉讓第一級毒品等案件，反覆出入監獄，
    本件犯案時點，恰為前案販賣第一、二級毒品等案件假釋期
    間，有臺灣高等法院被告前案紀錄表在卷可憑，素行不良，
    矯治成效不彰，而且本案罪質又與其假釋執行案件有高度相
    關，顯見被告前述家庭成員關係及生活環境背景，難以對其
    形成足夠強度之正向拘束；再者，被告本案所犯同時符合數
    罪，而且持有海洛因、甲基安非他命之數量頗多，罪質甚重
    ；因此，即使遞減輕其刑如前，亦無減至最低之理。
  ㈣暨考量被告坦承犯行不諱，遭警察逮捕時未加抗拒，雖然對
    於經濟生活狀況粉飾誇大，但犯後態度整體而言仍算良好等
    一切情狀，量處如主文所示之刑。
四、沒收銷燬及沒收：
  ㈠扣案之第一級毒品海洛因7包（原編號1至7，毒品驗餘淨重共
    計25.43公克）、第二級毒品甲基安非他命7包（原編號8至1
    4，毒品驗餘淨重共計124.93公克），均經鑑驗無誤如前，
    皆應依毒品危害防制條例第18條第1項前段規定，宣告沒收
    銷燬。
  ㈡按刑法第38條第2項前段規定：「供犯罪所用、犯罪預備之物
    或犯罪所生之物，屬於犯罪行為人者，得沒收之」。而沒收
    供「犯罪預備之物」，並不以法律有明文處罰預備犯者為絕
    對必要（最高法院95年度台上字第2050號判決意旨可參）。
    經查，扣案之玻璃球8支、葡萄糖4包，是被告所有，欲供施
    用甲基安非他命（以玻璃球燒烤施用）、海洛因（摻入葡萄
    糖施用）所用之物，此經被告於警詢、偵訊及本院審理供認
    無誤（偵卷第32頁背面、第104頁背面，本院卷第271頁）；
    扣案磅秤1台、分裝袋1批，亦為被告所有，其於偵訊時坦承
    「（檢察官問：扣案磅秤、分裝袋…，是否要作為販賣毒品
    使用的工具？）應該是」等語明確（偵卷第104頁背面）；
    上述扣案物，分別是被告預備施用第一、二級毒品、販賣第
    二級毒品之物，為維護公安秩序，當然不宜發還被告，爰依
    上規定，均宣告沒收。
  ㈢扣案之現金183,100元應全數宣告沒收之理由：
　　按毒品危害防制條例第19條第3項規定：「犯第四條至第九
    條、第十二條、第十三條或第十四條第一項、第二項之罪，
    有事實足以證明行為人所得支配之前二項規定以外之財物或
    財產上利益，係取自其他違法行為所得者，沒收之」，此為
    毒品案件擴大沒收之特別規定。立法理由略謂「毒品犯罪常
    具有暴利，且多具有集團性及常習性，考量司法實務上，對
    於查獲時無法證明與本次犯罪有關，但可能與其他違法行為
    有關聯且無合理來源之財產證明，如不能沒收，將使毒品防
    制成效難盡其功，且縱耗盡司法資源仍未能調查得悉可能來
    源，而無法沒收，產生犯罪誘因，而難以杜絕毒品犯罪行為
    。當有必要引進擴大沒收之規定。所謂擴大沒收，指就查獲
    被告本案違法行為時，亦發現被告有其他來源不明而可能來
    自其他不明違法行為之不法所得，雖無法確定來自特定之違
    法行為，仍可沒收之。關於有事實足以證明被告財產違法來
    源，參考歐盟沒收指令第5條及其立法理由第21點意旨，法
    院在具體個案上綜合檢察官所提出之直接證據、間接證據或
    情況證據，依蓋然性權衡判斷，系爭財產實質上較可能源於
    其他任何違法行為時，即可沒收。而法院在認定財產係源於
    其他不明之違法行為時，所得參考之相關事實情況，例如行
    為人所得支配之財產價值與其合法之收入不成比例，亦可作
    為源於其他違法行為之認定基礎」。法院不該悖逆立法意旨
    ，又不自覺地陷溺苛求和認定犯罪事實一樣超越合理懷疑之
    有罪確信，最後不當架空擴大沒收之適用空間。經查：
  　1.被告前因違反毒品危害防制條例等案件，併經法院裁定應
      執行有期徒刑17年確定，於109年5月25日假釋出監併付保
      護管束，嗣因假釋撤銷，於110年11月21日入監執行殘刑
      等情，有臺灣高等法院被告前案紀錄表可憑。被告在109
      年、110年間，皆無所得資料，此有稅務電子閘門財產所
      得調件明細表為證（本院卷第87-90頁）。換言之，被告
      在109年5月25日至110年11月21日未在監獄之期間，在財
      稅資料上並無可查考的所得收入。
  　2.本院調閱被告上述假釋在外期間之保護管束紀錄（即臺灣
      彰化地方檢察署109年度毒執護字第196號觀護卷宗，以下
      直接引用頁碼）：⑴被告在109年6月間之約談，向觀護人
      提及尚未找到工作，經濟狀況不充足，其母曾中風、需定
      期洗腎、有糖尿病，主要照顧者為被告之弟（第47、51-5
      3、61頁）。⑵被告在109年7月至9月間，找到花材運送隨
      車工作，從田尾送貨至桃竹苗地區，月收入約11,000元，
      收支有結餘，每月花費包含菸、生活費用至少6、7千元，
      但是工作太累，於109年9月6日離職（第107、110、114、
      117、121頁）。⑶被告自109年10月起，至盛吉農產行擔任
      作業員，上午開貨車向農友收購芭樂回場，包裝、整理後
      出售，月收入約15,000元至20,000元不等，視產季及工作
      量而定，收支相當，勉強足夠，足以支應生活開銷，但無
      結餘，雇主為退休警察，知悉被告前案，願意接納被告，
      觀護人曾到被告職場訪談（第144、150-153、167-168、1
      75、187、211、216-217、219、224、227-228、230、234
      -235、240、242、247-248、258-259頁）。⑷最後一筆提
      及被告在盛吉農產行工作之觀護人約談報告，日期為110
      年3月19日，被告母親在該期間因下肢蜂窩性組織炎開刀
      ，又因糖尿病之故，所以治療較困難，被告情緒不穩、低
      落，甚至未配合採尿（第247、258、259頁）。⑸被告最後
      因為多次未配合採尿，經臺灣彰化地方檢察署於110年5月
      7日發函監獄撤銷假釋（第310頁）、於110年6月4日發函
      被告撤銷假釋（第319頁）。
  　3.常理而言，假釋中受刑人對於觀護人約談，如果有正面、
      積極的更生實績，應是知無不言，實無必要隱瞞，甚至報
      喜不報憂也不為過，所以被告在假釋付保護管束期間，透
      過保護管束的長期、穩定、固定頻率之追蹤，向觀護人評
      估自身經濟狀況，應相當可信；被告在審理中自陳「開芭
      樂場、月收入約6、7萬元」云云，儼然以農產行經營者自
      居，恐非可信。
  　4.據此，即便從被告於保護管束期間做得最長久穩定的工作
      來看，自109年10月起在盛吉農產行擔任作業員，負責芭
      樂集貨、整理、分裝，月收入約15,000元至20,000元不等
      ，只勉強足夠支應生活開銷，訪談紀錄更不曾勾選收支有
      結餘，甚至不乏有勾選「不足夠」者，截至110年11月21
      日止，歷時不過13個月，如何攢下逾18萬元之現金？其來
      源不無疑義。被告於110年11月21日為警緝捕，查扣本案
      為數不少之毒品同時，竟懷有現金183,100元、以及多具
      市售價格不菲之iphone行動電話，與其合法收入，不成比
      例，顯然可疑。
  　5.被告於警詢及審理辯稱扣案現金中有10萬元借自其前女友
      陳霈瑜（原名陳麗竹），更之前還有跟她借5萬元云云（
      偵卷第32頁背面，本院卷第140、247-250頁），固然核與
      證人陳霈瑜於審理證稱「被告曾向我借過錢，借過兩次，
      先是一次5萬元、再一次10萬元，兩次沒有隔很久」等情
      相符（本院卷第251、253-254、257頁），然而基於下述
      事證，本院認為「扣案現金中有10萬元是來自被告的前女
      友陳霈瑜」乙節，難認屬實，而且縱然證人陳霈瑜確曾貸
      予10萬元予被告，也與扣案現金無涉：
　  　⑴被告於審理陳稱向陳霈瑜借錢時沒有收利息，當時玩線
        上博奕所以有時現金比較不夠，但沒跟她說借錢用途為
        何云云（本院卷第249頁）；證人陳霈瑜則證稱「被告
        有跟我說借錢的用途，有說什麼芭樂場，不知道是不是
        要投資…（檢察官問：有無算利息？）多少有…他說要投
        資，我不是很清楚…」云云（本院卷第252、256頁），
        就是否收取利息、借款用途等重要情節，已有歧異。
　　  ⑵證人陳霈瑜證稱：「我在饅頭店工作，算時薪，大約100
        多，只有早上做4小時，月收入大約1萬多元…還有留一
        些養孩子…在饅頭店的工作的薪水一個禮拜領一次」（
        本院卷第251、257-258頁）等語，足見其收入不多，而
        且需撫養子女；證人陳霈瑜之勞工保險於93年1月27日
        自和謙企業股份有限公司退保後，再無投保紀錄，此有
        勞保投保異動查詢結果在卷可憑（本院卷第205頁），
        其於109、110年度全無所得資料，名下只有汽車1輛，
        此有稅務電子閘門財產所得調件明細表可憑（本院卷第
        207-209頁）。由此可知，證人陳霈瑜長期以來沒有穩
        定就業，無穩定收入，尚需撫養子女，何來財力可以5
        萬、10萬元，不收利息、不求返還期限，一再借給被告
        ？
　　  ⑶再者，被告和證人陳霈瑜認識多年，兩人曾為男女朋友
        ，為兩人所一致肯認；證人陳霈瑜因未受男友劉育琛善
        待，感情不睦，找被告訴苦，被告乃於110年11月7日持
        空氣槍射裂劉育琛停放在住處前之車輛後擋風玻璃，經
        證人陳霈瑜證述甚明（本院卷第251-252頁），且有臺
        灣彰化地方檢察署檢察官110年度偵字第14660號不起訴
        處分書在卷可考（本院卷第165-167頁）；證人陳霈瑜
        亦證稱，自被告於110年11月21日入監以來，曾數次探
        望並有通信等情明確（本院卷第257頁）。足見證人陳
        霈瑜和被告交誼頗深，證言本有偏袒迴護被告之傾向，
        可信度不高。
　　  ⑷即便證人陳霈瑜從「媽媽往生後留下的一些錢」（本院
        卷第251頁），有辦法支借被告5萬、10萬元，然而借款
        總額15萬元，竟恰為被告坦認購入扣案第一、二級毒品
        之價額。益難認定扣案之現金183,100元，和證人陳霈
        瑜之借款，有何關聯。
    4.再參照前述①被告之筆記本內不似「線上博奕點數」之可
      疑記載（本院卷第111-131頁），以及②被告之扣案行動電
      話中，發現通訊軟體，有「江基緯叫廖建祥（綽號螃蟹）
      將款項3,600元匯給鄭森文」之訊息（偵卷第80-81頁背面
      ），和陷入販毒案件之在押嫌犯有金錢往來等間接事實綜
      合研判，扣案現金183,100元，有甚為高度的蓋然性，是
      源於被告非屬本案之其他違法行為，應依毒品危害防制條
      例第19條第3項規定，宣告沒收。
  ㈣其餘扣案物品：網路分享器2台、行動電話6支、筆記本2本，
    於本案並無關聯（其中行動電話6支、筆記本2本在本案純為
    證據性質），亦非違禁物，故無由宣告沒收，併此敘明。
據上論斷，應依刑事訴訟法第299條第1項前段，毒品危害防制條
例第5條第2項、第11條第3項、第17條第2項、第18條第1項前段
、第19條第3項，刑法第11條、第55條、第62條前段、第38條第2
項前段，判決如主文。
本案經檢察官何蕙君提起公訴，檢察官楊閔傑、劉欣雅到庭執行
職務。
中　　華　　民　　國　　111 　年　　10　　月　　4 　　日
                  刑事第一庭   審判長法官  廖健男
                               法      官  胡佩芬
                               法      官  王祥豪
以上正本證明與原本無異。
如不服本判決應於收受判決後20日內，向本院提出上訴書狀，並
應敘述具體理由。其未敘述上訴理由者，應於上訴期間屆滿後20
日內向本院補提理由書(均須按他造當事人之人數附繕本)「切勿
逕送上級法院」。
中　　華　　民　　國　　111 　年　　10　　月　　4 　　日
                               書  記  官  吳芳儀

附錄本案論罪科刑法條：
毒品危害防制條例第5條　　　　　　　　　　　　　　　　
意圖販賣而持有第一級毒品者，處無期徒刑或十年以上有期徒刑
，得併科新臺幣七百萬元以下罰金。
意圖販賣而持有第二級毒品者，處五年以上有期徒刑，得併科新
臺幣五百萬元以下罰金。
意圖販賣而持有第三級毒品者，處三年以上十年以下有期徒刑，
得併科新臺幣三百萬元以下罰金。
意圖販賣而持有第四級毒品或專供製造、施用毒品之器具者，處
一年以上七年以下有期徒刑，得併科新臺幣一百萬元以下罰金。

毒品危害防制條例第11條
持有第一級毒品者，處三年以下有期徒刑、拘役或新臺幣三十萬
元以下罰金。
持有第二級毒品者，處二年以下有期徒刑、拘役或新臺幣二十萬
元以下罰金。
持有第一級毒品純質淨重十公克以上者，處一年以上七年以下有
期徒刑，得併科新臺幣一百萬元以下罰金。
持有第二級毒品純質淨重二十公克以上者，處六月以上五年以下
有期徒刑，得併科新臺幣七十萬元以下罰金。
持有第三級毒品純質淨重五公克以上者，處二年以下有期徒刑，
得併科新臺幣二十萬元以下罰金。
持有第四級毒品純質淨重五公克以上者，處一年以下有期徒刑，
得併科新臺幣十萬元以下罰金。
持有專供製造或施用第一級、第二級毒品之器具者，處一年以下
有期徒刑、拘役或新臺幣十萬元以下罰金。